【裁判字號】    98,交聲,818
【裁判日期】    980331
【裁判案由】    聲明異議
【裁判全文】
臺灣臺中地方法院交通事件裁定
原處分機關  交通部公路總局臺中區監理所
聲明異議人  甲○○
即受處分人
上列受處分人因違反道路交通管理處罰條例案件，對於交通部公
路總局臺中區監理所97年8月22日及98年2月11日所為之處分（中
監違字第裁00-000000000號裁決書、中監違字第裁60-Z4B012818
號裁決書）聲明異議，本院裁定如下：
    主    文
異議駁回。
    理    由
一、原處分機關略以：聲明異議人即受處分人 (下稱異議人）甲
    ○○所有之車牌號碼3R-6227號自用一般小客車，分別於  (
    一)民國97年2月19日，因「不依期限於97年1月8日參加定期
    檢驗」之違規，經原處分機關認違反道路交通管理處罰條例
    第17條第1項第1款規定，以中監車字第60700969號舉發違反
    道路交通管理事件通知單逕行舉發，並於97年8月22日以中
    監違字第裁00-000000000號製作裁決書，裁處異議人違反道
    路交通管理處罰條例第17條第1項及違反道路交通管理事件
    統一裁罰基準及處理細則第43條、第44條及第67條之規定，
    處罰鍰新臺幣（下同）1,400元整，並註銷牌照，牌照自97
    年8月22日起註銷，(二)97 年11月21日18時59分，因「1.使
    用註銷之牌照行駛（97.08.22）2.未帶行車執照」之違規，
    而為內政部警政署國道公路警察局員警依違反道路交通管理
    處罰條例第12條第1項第4款、第14條第1項第2款之規定開單
    舉發，掣開公警局交字第Z4B012818號舉發通知單逕行舉發
    ，並經原處分機關依道路交通管理處罰條例第12條第1項第4
    款、第2項及違反道路交通管理事件統一裁罰基準及處理細
    則第43條、第44條及第67條之規定，以中監違字第裁60-Z4B
    012818號裁決書裁處異議人罰鍰3,600元，並扣繳牌照，於
    法均無不合等語。
二、聲明異議意旨略以：異議人於97年7月1日已搬離戶籍地，遷
    居至新租地址，故伊未能收到監理所於97年8月27日寄出之
    註銷車牌的通知，並附上信用卡帳單8月份結帳通知及水電
    費繳款證明，請求撤銷上開2裁決書關於罰鍰部分，爰依法
    提出聲明異議等詞。
三、按受處分人不服道路交通管理處罰條例第8條主管機關所為
    之處罰，得於接到裁決書之翌日起20日內，向管轄之地方法
    院聲明異議，道路交通管理處罰條例第87條第1項定有明文
    。次按處理違反道路交通管理事件，有關文書送達之程序，
    準用行政程序法送達之規定，違反道路交通管理事件統一裁
    罰標準及處理細則第5條定有明文。而行政程序法中對於文
    書送達，於應受送達人之住居所、事務所或營業所為之；於
    應送達處所不獲會晤應受送達人時，得將文書付與有辨別事
    理能力之同居人、受僱人或應送達處所之接收郵件人員；又
    送達不能依前2條規定為之者，得將文書寄存送達地之地方
    自治或警察機關，並作送達通知書兩份，一份黏貼於應受送
    達人住居所、事務所、營業所或其就業處所門首，另一份交
    由鄰居轉交或置於該送達處所信箱或其他適當位置，以為送
    達。前項情形，由郵政機關為送達者，得將文書寄存於送達
    地之郵政機關。寄存機關自收受寄存文書之日起，應保存三
    個月，行政程序法第72條第1項前段、第73條第1項、第74條
    亦有明文。復按汽車有使用吊銷、註銷之牌照行駛之情形者
    ，處汽車所有人三千六百元以上一萬零八百元元以下罰鍰，
    並禁止其行駛，且將牌照扣繳之，道路交通管理處罰條例第
    12第1項第4款、第2項定有明文。
四、經查：
(一)、異議人所有車牌號碼3R-6227號自用一般小客車，因未依
      期限於97年1月8日參加定期檢驗，經原處分機關於97 年8
      月22日依道路交通管理處罰條例第17條第1項之規定，以
      中監車字第607000969號舉發違反道路交通管理事件通知
      單逕行舉發，嗣異議人未於限期內到案，原處分機關於97
      年8月22日以中監違字第裁00-000000000號裁決書裁處罰
      鍰1,400元及註銷牌照，並將裁決書交郵政機關郵寄異議
      人之戶籍地即臺中市○○區○○路2段318號，因未獲會晤
      本人，亦無受領文書之同居人、受僱人，於97年8月27日
      合法寄存送達等情，有前揭舉發通知單及裁決書影本各1
      份、個人基本資料查詢結果1紙、交通部公路總局臺中區
      監理所送達證書影本1份在卷可稽。而依行政程序法第74
      條所為之寄存送達，無論應受送達人實際上於何時受領文
      書，均以寄存之日期，視為收受送達之日期，而發生送達
      之效力，是原處分機關向異議人戶籍地寄存送達，應屬合
      法，且於送達之日發生效力，是本件上揭裁決書係於97年
      8月27日寄存送達生效，而異議人係居住於本院所在地即
      臺中市地區，依法院訴訟當事人在途期間標準之規定，不
      計在途期間，故異議期間應自送達之翌日即97年8月28日
      起算20日，至遲應於97年9月16日前提出始為適法，然異
      議人遲於98年2月19日始具狀聲明異議，已逾異議期限，
      其聲明異議不合法律上之程式，且無從補正，應予以駁回
      。
(二)、異議人所有車牌號碼3R-6227號自用一般小客車，因第三
      人黃豐烈於97年11月22日駕駛上開自小客車並行駛於國道
      一號北上280公里處，有使用註銷牌照行駛及未帶行車執
      照之違規行為，對此異議人並不爭執，而原處分機關因異
      議人到案申訴不服，遂依道路交通管理處罰條例第12條第
      1項第4款、第2項等規定，裁處罰鍰3,600元及扣繳牌照，
      並以前揭中監違字第裁60-Z4B012818號裁決書，交郵政機
      關郵寄異議人之新地址即臺中市○○區○○路1段207號1
      樓，因未獲會晤本人，將受領文書交由異議人之父代收完
      成送達等情，亦有前揭舉發通知單及裁決書影本、異議人
      之渣打銀行信用卡月結單、交通部公路總局臺中區監理所
      送達證書影本各1份在卷可稽，而承 (一)所述，異議人對
      於前開中監違字第裁00-000000000號裁決書所為之異議，
      既因已逾異議期限，而不合法律上之程式，且無從補正，
      應予以駁回，則異議人再執其確定無法收到該項註銷車牌
      之裁決書為由，請求撤銷前開「使用註銷牌照行駛」之3,
      600元罰鍰，已非有據，是異議人該部分之異議，亦非有
      理由，應予駁回。
據上論斷，應依道路交通管理處罰條例第87條第2項、道路交通
案件處理辦法第19條，裁定如主文。
中    華    民    國    98    年    3    月     31    日
                         交通法庭  法  官  楊曉惠
上正本證明與原本無異。
如不服本裁定，應於送達後5日內，向本院提出抗告狀。（應附
繕本）
                                   書記官  謝明倫
中    華    民    國    98    年    3    月    31    日


司法院資訊處製作；財團法人民間司法改革基金會備份。
